臺灣臺北地方法院刑事判決　　　　　　　　　　　　　九十一年度訴字第四一六號
　　公　訴　人　臺灣臺北地方法院檢察署檢察官
　　被　　　告　甲○○
右列被告因違反毒品危害防制條例案件，經檢察官提起公訴（九十一年度毒偵字第二
六六號、九十一年度毒偵緝字第四○號）及併案審理（九十一年度毒偵字第五二五號
），本院判決如左：
    主  文
甲○○連續施用第一級毒品，處有期徒刑捌月，扣案之含第一級毒品海洛因及第三級
毒品愷他命成分之白粉壹包（淨重零點壹貳公克）、注射針筒拾支均沒收銷燬；又連
續施用第二級毒品，處有期徒刑伍月，扣案之第二級毒品安非他命貳包（淨重分別為
壹點柒玖公克、壹點陸玖公克）、削尖塑膠吸管壹支、吸食器貳組、電子秤壹個（八
十九年度藍保管字第一○八八號）均沒收銷燬。應執行有期徒刑壹年，扣案之含第一
級毒品海洛因及第三級毒品愷他命成分之白粉壹包（淨重零點壹貳公克）、注射針筒
拾支、第二級毒品安非他命貳包（淨重分別為壹點柒玖公克、壹點陸玖公克）、削尖
塑膠吸管壹支、吸食器貳組、電子秤壹個（八十九年度藍保管字第一○八八號）均沒
收銷燬。
    事  實
一、甲○○前曾於民國八十八年間因施用毒品案件，經臺灣板橋地方法院以八十八年
    度毒聲字第一三三四號裁定送觀察、勒戒，因無繼續施用之傾向，而經該院檢察
    署檢察官於八十八年三月十五日以八十八年度偵字第五一六七號不起訴處分確定
    。惟甲○○仍不悔改，復分別基於施用第一級毒品、第二級毒品之概括犯意，自
    九十一年一月間起至九十一年二月十九日，連續在臺北市○○路○段四五九號七
    樓頂樓住處，以注射針筒由皮膚注射之方式，施用第一級毒品海洛因多次，並自
    八十九年二月間起至九十一年二月十九日止，連續在上開住處，以安非他命置於
    自製吸食器中用火燒烤之方式，施用第二級毒品安非他命多次，而先於八十九年
    四月二十四日下午五時許，在住所處為警持搜索票搜索而當場查獲並扣得第二級
    毒品安非他命一包（淨重一點七九公克）、自製吸食器一組、分裝夾鍊袋十五個
    、削尖塑膠吸管一支、電子秤一個（八十九年藍保管字第一○八八號），嗣於九
    十一年二月十九日下午三時三十分許，在相同住處為警持搜索票再次查獲並扣得
    含第一級毒品海洛因及第三級毒品愷他命成分之白粉一包（淨重零點一二公克）
    、第二級毒品安非他命一包（淨重一點六九公克）、分裝夾鍊袋九十八個、電子
    秤一個、自製吸食器一組、已使用過之注射針筒十支。經本院以九十年度毒聲字
    第三○三號裁定送臺灣臺北看守所附設勒戒處所觀察、勒戒，因甲○○經傳拘均
    未到署接受觀察、勒戒處分之執行而發佈通緝，於九十一年二月十九日通緝到案
    ，經送觀察、勒戒，認有繼續施用毒品之傾向。
二、案經臺北市政府警察局信義分局、臺北縣警察局報請臺灣臺北地方法院檢察署檢
    察官偵查起訴。
    理  由
一、上開犯罪事實，業據被告甲○○於本院審理中坦白承認，被告於八十九年四月二
    十四日、九十一年二月十九日為警查獲時所採得之尿液經送臺灣檢驗科技股份有
    限公司鑑定，八十九年四月二十四日所採得之尿液呈安非他命類陽性反應，九十
    一年二月十九日所採得之尿液則呈嗎啡類及安非他命類陽性反應，有該公司於八
    十九年六月十三日及九十一年三月五日所分別出具報告編號ＣＺ0000000
    0000號、ＣＺ00000000000號濫用藥物尿液檢驗報告二紙在卷可
    稽。扣案之物品，經送法務部調查局鑑定，八十九年四月二十四日所扣得之白色
    結晶物一包，為第二級毒品安非他命，淨重一點七九公克、自製吸食器一組、削
    尖塑膠吸管一支、電子秤一個均有第二級毒品安非他命殘留、分裝夾鍊袋十五個
    則無毒品反應；九十一年二月十九日所扣得之白色結晶物一包，為第二級毒品安
    非他命，淨重一點六九公克、白粉一包，則含有第一級毒品海洛因及第三級毒品
    愷他命之成分，淨重零點一二公克、注射針筒十支、自製吸食器一組均有第二級
    毒品安非他命殘留，有該局所出具調科壹字第○二○○○六一九八號、0000
    0000000號檢驗通知書二紙在卷可參。並有贓證物清單三紙、所扣得之證
    物照片八幀在卷可資佐證。又被告前因違反毒品危害防制條例施用毒品之犯行，
    經臺灣板橋地方法院以八十八年度毒聲字第一三三四號裁定送觀察、勒戒，因無
    繼續施用之傾向，而經該院檢察署檢察官於八十八年三月十五日以八十八年度偵
    字第五一六七號不起訴處分確定，而本次再犯施用毒品之犯行，經本院以九十年
    度毒聲字第三○三號裁定送臺灣臺北看守所附設勒戒處所觀察、勒戒後，認被告
    有繼續施用毒品之傾向，亦有臺灣板橋地方法院檢察署八十八年度偵字第五一六
    七號不起訴處分書、本院九十年度毒聲字第三○三號裁定書、臺灣臺北看守所附
    設勒戒處所有無繼續施用毒品傾向證明書在卷可按，足見被告之自白與事實相符
    ，是被告二犯施用第一級毒品海洛因及第二級毒品安非他命之犯行均堪以認定。
二、查海洛因、安非他命，分別係毒品危害防制條例第二條第二項第一款、第二款所
    規定之第一級毒品及第二級毒品，被告前因施用毒品經不起訴處分確定，而於五
    年內再施用毒品，經送觀察勒戒認有繼續施用毒品之傾向，故核其所為，係犯毒
    品危害防制條例第十條第一項、第二項之施用第一級毒品、第二級毒品罪。又被
    告持有海洛因及安非他命以施用，持有之低度行為，應為施用之高度行為所吸收
    ，不另論罪。被告先後多次犯行，均時間緊接，方法相同，所犯係犯罪構成要件
    相同之罪名，顯係各基於概括之犯意為之，為連續犯，均應依刑法第五十六條之
    規定，各論以一罪，並均加重其刑。至被告上開連續施用第一級毒品海洛因、第
    二級毒品安非他命之犯行犯意各別，行為不同，應分論併罰。爰審酌被告於本院
    審理中坦承犯行，犯後態度良好，因施用毒品受觀察、勒戒後，仍不知戒絕毒癮
    ，繼續施用危害自己身體健康之毒品迄為警查獲時止，施用毒品之期間、數量、
    次數等一切情狀，量處如主文所示之刑，並定其應執行之刑，以資懲戒。
三、扣案含第一級毒品海洛因及第三級毒品愷他命成分一包（淨重零點一二公克，查
    愷他命，於九十一年一月二十三日，經行政院公告為第三級毒品，因本件扣案之
    白粉一包，經檢驗含第一級毒品海洛因及第三級毒品愷他命之成分，而無法將二
    者析離，故一併處理）及第二級毒品安非他命二包（淨重分別為一點七九公克、
    一點六九公克），為查獲之毒品，而扣案之自製吸食器二組、注射針筒十支、削
    尖塑膠吸管一支、電子秤一個（八十九年度藍保管字第一○八八號），經本院勘
    驗雖均非專供施用毒品之用之器具，然經檢驗其上分別有第一級毒品海洛因及第
    二級毒品安非他命之殘留，因無從分離，是均應依毒品危害防制條例第十八條第
    一項前段之規定沒收銷燬。至於扣案之電子秤一個（九十一年度綠保管字五六三
    號）、夾鍊袋一百一十三個（八十九年度藍保管字第一○八八號之夾鍊袋十五個
    、九十一年度綠保管字第五六三號之夾鍊袋九十八個），均非屬違禁物，亦均非
    供犯罪所用、犯罪預備或因犯罪所得之物，爰不一併宣告沒收。
四、至於檢察官以九十一年度毒偵字第五二五號併案審理之部分，因核與本案檢察官
    起訴之九十一年度毒偵字二六六號之犯罪事實相同，本即為本院審理範圍之內，
    併此敘明。
據上論斷，應依刑事訴訟法第二百九十九條第一項前段，毒品危害防制條例第十條第
一項、第二項、第十八條第一項前段，刑法第十一條前段、第五十六條、第五十一條
第五款、第九款、第十款，判決如主文。
本案經檢察官於知慶到庭執行職務
中      華      民      國    九十一    年      七      月      九      日
                              臺灣臺北地方法院刑事第一庭
                                  審判長法  官    陳興邦
                                        法  官    傅中樂
                                        法  官    唐于智
右正本證明與原本無異。
如不服本判決，應於判決送達後十日內向本院提出上訴狀(應抄附繕本)。告訴人
或被害人如對於本判決不服者，應具備理由請求檢察官上訴，其上訴期間之計算
係以檢察官收受判決正本之日期為準。
                                        書記官    陳俐妙
中      華      民      國    九十一    年      七      月      九      日
附錄本案論罪法條
毒品危害防制條例第十條第一項、第二項
施用第一級毒品者，處六月以上五年以下有期徒刑。
施用第二級毒品者，處三年以下有期徒刑。
